【裁判字號】    94,再微,6
【裁判日期】    950111
【裁判案由】    聲請再審
【裁判全文】
臺灣板橋地方法院民事裁定               94年度再微字第6號
再審原告  ?甲○○
再審被告  ?遠東國際商業銀行股份有限公司
法定代理人  梁培華
上列當事人間請求聲請再審事件，再審原告對於中華民國94年10
月26日本院94年度小上字第62號確定裁定聲請再審，本院裁定如
下：
    主  文
再審之聲請駁回。
再審訴訟費用由再審原告負擔。
    理  由
一、再審原告對於本院94年度小上字第62號確定裁定（下稱原確
    定裁定）聲請再審，其聲請理由略以：
(一)、原確定裁定具有民事訴訟法第496 條第1 項第1 款之再審事
    由：再審被告向再審原告提出事實上不存在之信用卡帳款請
    求，且該案從申請之初至再審原告簽立切結書時，再審被告
    均未賦予再審原告應有之程序正義，致再審原告之自由權、
    生存權、財產權、訴訟權、契約自由均遭受剝奪或折損，已
    違反憲法第8 條、第15條、第16條、第22條、第23條之規定
    與司法院大法官第476 、第551 號、第572 號、第590 號、
    第400 號、第440 號、第486 號、第580 號、第418 號、第
    442 號、507 號、第576 號、第509 號、第582 號等解釋意
    旨，爰依民事訴訟法第496 條第1 項第1 款聲請再審。
(二)、原確定裁定具有民事訴訟法第496 條第1 項第10款之再審事
    由：再審被告就根本不存在之信用卡帳款向再審原告提出請
    求，原確定裁定就該案裁定駁回再審原告之上訴，已符合民
    事訴訟法第496 條第1 項第10款所為「虛偽陳述」之要件。
(三)、原確定裁定具有民事訴訟法第496 條第1 項第12款之再審事
    由：就本案言，其同一訴訟標的前業經鈞院板橋簡易庭92年
    4 月9 日92年度板小字第446 號判決駁回再審被告之訴。
(四)、原確定裁定具有民事訴訟法第497 條之再審事由：就原始申
    請表及簽帳單，未讓再審原告過目及核對，此實對再審原告
    漏未斟酌。切結書與再審原告先前之準備書狀亦均證明再審
    被告之信用卡帳款請求權應不存在，原確定裁定就此均漏未
    斟酌。
二、按聲請再審，必須主張原確定裁定有民事訴訟法第496 條第
    1 項或第497 條之情形，以為理由時，始為合法。經查再審
    原告固稱原確定裁定具有上述之各再審理由，惟原確定裁定
    係以再審原告未具體指明原審判決有如何違反法令之情事，
    更未指明原審判決所違反之法令條項、內容及其具體事實，
    不得謂已合法表明上訴理由，認其上訴為不合法，而裁定駁
    回再審原告之上訴，業經本院依職權調取本院94年度小上字
    第62號案卷核閱無訛，蓋以小額事件之第二審程序兼具法律
    審之性質，故當事人於小額事件上訴時，本應依民事訴訟法
    第436 之24第2 項、436 之25之規定，具體表明原審判決有
    何違背法令之處，原確定裁定以再審原告未遵守此項上訴程
    式而駁回其上訴，經核並無不合。再審原告雖謂再審被告對
    其提出之信用卡帳款請求根本不存在，且原始申請表及簽帳
    單未讓其過目，切結書之簽立不符程序正義，同一訴訟標的
    亦業經前案即本院92年度板小字第446 號判決確定，因認原
    確定裁定有民事訴訟法第496 條第1 項第1 、10、12款、第
    497 條之再審事由云云，然原確定裁定既係以再審原告上訴
    不合法而駁回其上訴，自無從對再審原告主張之前揭相關原
    因事實再加審究，原確定裁定實際上亦未以之為認定之基礎
    ，當無符合再審原告所稱再審事由之情事，是再審原告執該
    等主張對原確定裁定聲請再審，顯無理由，應予駁回。
三、依民事訴訟法第507 條、第95條、第78條，裁定如主文。
中    華    民    國    95    年    1     月    11    日
                  民事第三庭  審判長法  官  陳映如
                                    法?官  何君豪
                                    法?官  吳佳穎
以上正本證明與原本無異
本件不得抗告
中    華    民    國    95    年    1     月    12    日
                                    書記官  馬文慶


司法院資訊處製作；財團法人民間司法改革基金會備份。
